【裁判字號】    95,上訴,833
【裁判日期】    950630
【裁判案由】    違反毒品危害防制條例
【裁判全文】
臺灣高等法院高雄分院刑事判決         95年度上訴字第833號
上  訴  人
即  被  告  甲○○
上列上訴人因違反毒品危害防制條例案件，不服臺灣高雄地方法
院94年度訴字第3703號中華民國95年3 月31日第一審判決（起訴
案號：臺灣高雄地方法院檢察署94年度毒偵字第7914號；併案
案號：同署94年度毒偵字第8513號、第8518號、第8667號、95
年度毒偵字第18號、台灣台南地方法院檢察署94年度毒偵字第
3097號），本院以簡式審判程序判決如下：
    主  文
原判決撤銷。
甲○○連續施用第一級毒品，累犯，處有期徒刑陸月，如易科罰
金，以參佰元折算壹日。扣案之海洛因伍包（合計驗後淨重零點
伍公克，含包裝袋伍只）及殘留海洛因之注射針筒貳支，均沒收
銷燬之。
    事  實
一、甲○○曾於民國92年間，因施用毒品案件，經送觀察勒戒後
    ，認無繼續施用毒品之傾向，於92年10月7 日勒戒完畢出所
    。嗣甲○○於93年間又再度因施用毒品案件，經法院判處有
    期徒刑7 月確定，嗣於94年3 月30日執行完畢。詎甲○○於
    上開觀察勒戒執行完畢釋放後5 年內，仍不知悔改，基於施
    用第一級毒品之概括犯意，自94年8 月15日起至同年10月19
    日止，在高雄市前鎮區某處其友人住處內，以將毒品海洛因
    加水注入注射針筒內後再施打於手臂上之方式，連續施用第
    一級毒品海洛因多次。嗣分別於附表所示之時間、地點查獲
    經警通知到場採尿，或為警查獲後採尿，其尿液均呈嗎啡陽
    性反應而查獲，並分別於附表編號3 、4 、5 所示時地查獲
    時，在甲○○身上，分別扣得如附表所示其所有供施用之毒
    品海洛因5 包（合計驗後淨重0 點5 公克）及施用毒品之器
    具注射針筒2 支（均殘留海洛因）。甲○○於附表編號5 之
    犯行被查獲時，向警方供出扣案5 包毒品，其中1 包係向「
    阿亮」購得，警方並依其提供之「阿亮」持用之0000000000
    聯絡電話，循線查獲其上手許福來（即「阿亮」）。
二、案經高雄市政府警察局及高雄市政府警察局前鎮分局、苓雅
    分局報告台灣高雄地方法院檢察署檢察官偵查起訴及移送併
    案審理，與台南市政府警察局第六分局報告台灣台南地方法
    院檢察署檢察官併案審理。
    理  由
一、本件被告甲○○所犯係死刑、無期徒刑、最輕本刑為3 年以
    上有期徒刑以外之罪，被告於準備程序中就被訴事實為有罪
    之陳述，經法官告知簡式審判程序之旨，並聽取公訴人及被
    告意見後，本院認為適宜進行簡式審判程序，而裁定依簡式
    審判程序審理，先予敘明。
二、上揭事實，業據被告於原審及本院審理中坦白承認，且被告
    6 次為警所採集尿液經送驗均呈嗎啡陽性反應，有如附表所
    示尿液檢驗報告6 份及「尿液及年籍對照表」5 份、「列管
    毒品人口尿液檢體採集送驗紀錄表」1 份在卷可憑（見警一
    卷第5 、6 頁，警二卷第4-5 頁，警三卷第9-10頁，原審卷
    第14-15 頁，警五卷第10頁，偵五卷第23頁，偵六卷8-9 頁
    ），扣案如附表編號5 所示之海洛因5 包，經法務部調查局
    驗有毒品海洛因成分（驗後淨重0.5 公克，包裝重0.85公克
    ）此有該局鑑定通知書1 份在卷可按（見原審卷第57頁），
    又扣其所有供其施用毒品之器具注射針筒2 支，均殘留海洛
    因成分，亦有毒品初步檢驗報告單2 份在卷可稽（見警三卷
    第13-14 頁，警四卷第13頁），足認被告之自白與事實相符
    ，其有上揭連續施用第一級毒品海洛因之犯行，應堪認定。
三、被告曾於92年間，因施用毒品案件，經送觀察勒戒後，認無
    繼續施用毒品之傾向，於92年10月7 日勒戒完畢出所，此有
    臺灣高等法院被告前科紀錄表1 份可憑（見本院卷17-19 頁
    ）。其於觀察勒戒執行完畢釋放後5 年內，再犯本件施用毒
    品之罪，依毒品危害防制條例第23條規定，自應依法追訴處
    罰。
四、核被告所為，係犯毒品危害防制條例第10條第1 項之施用第
    一級毒品罪。被告先後多次施用第一級毒品海洛因之犯行，
    時間緊接，犯罪方法相同，且觸犯構成要件相同之罪名，顯
    係基於概括犯意反覆為之，應依連續犯規定論以一罪，並加
    重其刑。被告連續持有第一級毒品海洛因後進而施用，其連
    續持有之低度行為，應為連續施用之高度行為所吸收，不另
    論罪。檢察官雖未就被告有自94年8 月16日起至同年10月19
    日止之施用第一級毒品犯行提起公訴，惟此部分犯行與起訴
    部分有連續犯之裁判上一罪關係，已如上述，自應為起訴效
    力所及，本院自應一併予審理。查被告有如上所述前科之事
    實，有台灣高等法院被告前案紀錄表1 份在卷可查（見本院
    卷第17-19 頁），其受有期徒刑之執行完畢，5 年以內再犯
    本件有期徒刑以上之罪，為累犯，應依法遞加重其刑。被告
    於附表編號5 之犯行被查獲時，向警方供出扣案5 包毒品，
    其中1 包係向「阿亮」購得，警方並依其提供之「阿亮」持
    用之0000000000聯絡電話，循線查獲其上手許福來（即「阿
    亮」）等情，業經本院調閱本院95年上訴字第539 號許福來
    違反毒品危害防制條例全卷，詳核無誤，並有原審法院94年
    度訴字第4135號，本院95年度上訴字第539 號判決書各1 份
    附卷可按（見本院卷第34-42 頁）。被告既供出毒品來源，
    並因而查獲，爰依毒品危害防制條例第17條減輕其刑，並先
    加重後減輕之。原審對被告予以論科，固非無見，惟其漏未
    審究被告供出毒品來源，並因而查獲之情事，而未依毒品危
    害防制條例第17條減輕其刑，尚有未合，且其就扣案殘留海
    洛因成分之針筒2 支，未依毒品危害防制條例第18條第1 項
    前段之規定宣告沒收銷燬之，而係以刑法第38條第1 項第2
    款為沒收之宣告，亦有未恰。被告上訴意旨指摘原判決科刑
    過重，非無理由，原判決並有上開可議，自應由本院撤銷改
    判。爰審酌被告已有施用毒品前科，卻仍違犯本件施用毒品
    之犯行，顯見其戒毒之意志薄弱，惟念及被告犯後坦承施用
    毒品，並供出毒品來源因而查獲上手及其施用毒品之犯行，
    係戕害自身身體健康，並未危及他人等一切情狀，量處如主
    文第2 項所示之刑，並諭知易科罰金之折算標準，以資懲儆
    。扣案如附表所示之海洛因5 包，應依毒品危害防制條例第
    18 條 第1 項前段規定，均諭知沒收銷燬之，且上揭扣案毒
    品之包裝袋5 只，均係包裝毒品之用，可認均已有第一級毒
    品海洛因附著其上，而無從析離，應視同為第一級毒品，而
    一併沒收銷燬之。另扣案如附表所示之殘留海洛因成分之注
    射針筒2 支，既未能與殘留其上之海洛因成分析離，自應一
    併依毒品危害防制條例第18條第1 項前段沒收銷燬之。
據上論斷，應依刑事訴訟法第369 條第1 項前段、第364 條、第
299 條第1 項前段、第273 條之1 第1 項，毒品危害防制條例第
10條第1 項、第17條、第18條第1 項前段，刑法第11條、第56條
、第47條、第41條第1 項前段，罰金罰鍰提高標準條例第2 條前
段，判決如主文。
本案經檢察官林應華到庭執行職務。
中    華    民    國    95    年    6     月    30    日
                  刑事第八庭    審判長法  官  李炫德
                                      法  官  簡志瑩
                                      法  官  蔡國
以上正本證明與原本無異。
如不服本判決應於收受本判決後10日內向本院提出上訴書狀，其
未敘述上訴理由者，並得於提起上訴後10日內向本院補提理由書
狀（均須按他造當事人之人數附繕本）「切勿逕送上級法院」。
中    華    民    國    95    年    6     月    30    日
                                      書記官  翁心欣
附錄本判決論罪科刑法條
毒品危害防制條例第10條
施用第一級毒品者，處 6 月以上 5 年以下有期徒刑。
附表：
┌──┬────────┬───────┬──────┐
│編號│被查獲之時間、地│尿液檢驗報告  │查扣物品    │
│    │點及採尿時間    │              │            │
│    │                │              │            │
├──┼────────┼───────┼──────┤
│1   │94年8 月15日16時│長榮大學尿液檢│無          │
│    │40分許，經警通知│確認報告1 紙  │            │
│    │到場採尿送驗後查│呈嗎啡陽性反應│            │
│    │獲。            │              │            │
├──┼────────┼───────┼──────┤
│2   │94年10月7 日14時│檢驗報告及尿液│無          │
│    │30分許，在台南縣│反應均同上    │            │
│    │永康市○○○路  │              │            │
│    │119 巷52號前，為│              │            │
│    │警查獲。同日15時│              │            │
│    │10分許，在台南市│              │            │
│    │政府警察局第六分│              │            │
│    │局大林派出所內採│              │            │
│    │尿。            │              │            │
│    │                │              │            │
│    │                │              │            │
├──┼────────┼───────┼──────┤
│3   │94年10月14日20時│高雄市立凱旋醫│殘留海洛因之│
│    │40分許，在高雄市│院濫用藥物尿液│注射針筒1 支│
│    │新興區○○路與林│檢驗報告1 紙  │            │
│    │森路口，為警查獲│呈嗎啡陽性反應│            │
│    │。同日21時10分許│              │            │
│    │經警採尿。      │              │            │
├──┼────────┼───────┼──────┤
│4   │94年10月16日2 時│檢驗報告及尿液│殘留海洛因之│
│    │50分，在高雄縣仁│反應均同上    │注射針筒1 支│
│    │武鄉和平巷40-3號│              │            │
│    │前，為警查獲，同│              │            │
│    │日時5 時30分許經│              │            │
│    │警採尿。        │              │            │
├──┼────────┼───────┼──────┤
│5   │94年10月18日零時│檢驗報告及尿液│海洛因5 包（│
│    │15分許，在高雄市│反應均同上    │合計驗後淨重│
│    │前鎮區鎮196 │              │0點5 公克） │
│    │號2 樓（黎一旅社│              │            │
│    │），為警查獲。同│              │            │
│    │日3 時30分許經警│              │            │
│    │採尿。          │              │            │
├──┼────────┼───────┼──────┤
│6   │94年10月19日14時│檢驗報告及尿液│無          │
│    │20分許，在高雄市│反應均同上    │            │
│    │小港區○○路190 │              │            │
│    │號前，為警查獲。│              │            │
│    │同日20時許，經警│              │            │
│    │採尿。          │              │            │
└──┴────────┴───────┴──────┘


司法院資訊處製作；財團法人民間司法改革基金會備份。
